臺灣彰化地方法院刑事判決
111年度簡上字第72號
上  訴  人  
即  被  告  賴振良



上列被告因竊盜案件，不服本院中華民國111年3月30日所為111
年度簡字第405號第一審簡易判決（檢察官聲請簡易判決處刑案
號：111年度速偵字第159號），提起上訴，本院管轄之第二審合
議庭改依通常訴訟程序，逕為第一審判決，判決如下：
    主  文
原判決撤銷。
賴振良犯攜帶兇器竊盜罪，累犯，處有期徒刑拾月。
    犯罪事實
一、賴振良意圖為自己不法之所有，基於加重竊盜之犯意，於民
    國111年1月28日凌晨5時43分許，駕駛車牌號碼000-0000號
    自用小客貨車，攜帶客觀上足供兇器使用之乙炔切割工具（
    未扣案），前往位於彰化縣溪州鄉三條村三條國民小學南側
    之莿仔埤圳旁，以該工具燒割該處之行政院農田水利署彰化
    管理處彰化用水管制中心（下稱農田水利署彰管處）所有之
    白鐵欄杆4座（用以防範路人跌落，寬度各150公分、長度各
    80公分，均已發還被害人）後竊取得手，並搬上車。嗣警方
    獲報到場時，賴振良即驅車逃逸，旋於行經溪州鄉第四公墓
    旁時自撞翻車、起火，始為警逮捕。　　　
二、案經蕭建源訴由彰化縣警察局北斗分局報告臺灣彰化地方檢
    察署檢察官偵查後聲請簡易判決處刑。 
    理  由
一、以下本案所引用被告以外之人於審判外之言詞或書面陳述，
    而不符合刑事訴訟法第159條之1至第159條之4之規定者，均
    經本院於審理時當庭直接提示而為合法之調查，檢察官、上
    訴人即被告賴振良（下稱被告）均不爭執其證據能力，本院
    審酌前開證據作成或取得之情況，並無非法或不當取證之情
    事，亦無顯不可信之狀況，故認為適當而均得作為證據。
二、上開犯罪事實，業據被告於警詢、偵查及本院審理時坦承不
    諱，核與證人即告訴人蕭建源於警詢時證述之情節相符，並
    有贓物認領保管單、車輛詳細資料報表、現場照片等在卷可
    稽，足認被告任意性自白與事實相符。從而，本案事證明確
    ，被告犯行堪以認定，應予依法論科。
三、核被告所為，係犯刑法第321條第1項第3款之攜帶兇器竊盜
    罪。被告前因違反違反毒品危害防制條例、竊盜等案件，經
    本院以100年度聲字第2045號裁定應執行有期徒刑10年，於1
    08年9月4日假釋出監，於109年8月25日假釋未經撤銷，視為
    執行完畢等情，有臺灣高等法院被告前案紀錄表1份可參，
    並經被告於本院審理時確認無誤，其於上開徒刑執行完畢後
    5年以內故意再犯本件有期徒刑以上之罪，為累犯；本院審
    酌被告前案經法院判決有罪確定，並於上開刑事案件執行完
    畢後，5年內再犯本案，足認其刑罰反應力薄弱，且前案亦
    犯下多次竊盜案件等一切情狀後，認本件被告依累犯加重最
    低法定本刑部分，應無過苛之處，依大法官會議釋字第775
    號解釋意旨裁量結果，認本件最低法定本刑仍需加重。　
四、爰審酌被告不思循合法途徑獲取財物，竟為一己私利，以足
    供兇器使用之乙炔切割器竊取他人財物，顯然缺乏對他人財
    產權應予尊重之觀念，此外，被告竊取之白鐵欄杆用在防範
    人車掉落溝圳，一經被告竊取，即對於往來人車或附近學童
    帶來高度風險，故被告之行為實屬不該；另考量被告犯後坦
    承犯行，並衡酌被告之犯罪動機、手段、竊取物品價值、竊
    取物品已返還被害人、智識程度及生活狀況等一切情狀，量
    處如主文所示之刑，以示懲儆。　　　　
五、沒收部分：
(一)未扣案之乙炔切割器1組為被告所有供竊取本案物品所用之
    工具，惟並未扣案，為免將來執行不便，爰不宣告沒收。
(二)至被告所竊取之白鐵欄杆4座，均經警尋獲，業已實際合法
    發還告訴人，此有贓物認領保管單1紙在卷為憑，爰依刑法
    第38條之1第5項規定，不予宣告沒收。
六、撤銷改判之理由：
    原審以被告犯罪事證明確，予以論罪科刑，固非無見，惟被
    告所犯係刑法第321條第1項第3款之加重竊盜罪，法定刑為6
    月以上5年以下有期徒刑，本件原審論以被告累犯，理由中
    並敘明依刑法第47條第1項規定加重其刑，且別無其他減輕
    事由，則加重後之法定刑最低度為有期徒刑7月，並不得易
    科罰金，已不符合刑事訴訟法第449條所定得以簡易判決處
    刑之案件，有同法第451條之1第4項但書第1款之情形，故原
    審適用簡易判決處刑程序，屬判決適用法則不當之違背法令
    。是本件被告上訴固無理由，仍應由本院合議庭撤銷改判。
    另本件雖係被告提起上訴，但原審有判決適用法條不當之情
    形，依刑事訴訟法第370條第1項但書之規定，並無「不利益
    變更禁止原則」之適用，本院得諭知較重於原審判決之刑，
    並改依通常程序審理後，自為第一審之判決。　　　
據上論斷，應依刑事訴訟法第455條之1第1項、第3項、第452條
、第369條第1項前段、第364條、第370條第1項但書、第299條第
1項前段，判決如主文。
本案經檢察官施教文聲請簡易判決處刑，檢察官何金陞到庭執行
職務 　　　　
中　　華　　民　　國　　111 　年　　8 　　月 　11 　　日
                  刑事第八庭    審判長法官  梁義順
                                法      官  林于捷
                                法      官  陳彥志
以上正本證明與原本無異。
如不服本判決應於收受判決後20日內向本院提出上訴書狀，並應
敘述具體理由；其未敘述上訴理由者，應於上訴期間屆滿後20日
內向本院補提理由書（均須按他造當事人之人數附繕本）「切勿
逕送上級法院」。
中　　華　　民　　國　　111 　年　　8 　　月 　11 　　日
                                書  記  官　于淑真
附錄本案論罪科刑法條：
刑法第321條第1項第3款
犯前條第1項、第2項之罪而有下列情形之一者，處6月以上5年以
下有期徒刑，得併科50萬元以下罰金：
一、侵入住宅或有人居住之建築物、船艦或隱匿其內而犯之。
二、毀越門窗、牆垣或其他安全設備而犯之。
三、攜帶兇器而犯之。
四、結夥三人以上而犯之。
五、乘火災、水災或其他災害之際而犯之。
六、在車站、港埠、航空站或其他供水、陸、空公眾運輸之舟、
    車、航空機內而犯之。